---
created: 2024-12-23T10:32:12
modified: '"2025-01-02 13:18", "4tc/G1T+6"'
date: 2024-12-23
type:
  - minuta
aliases: 
tags:
  - Escala24x7
IDProyecto: 
---

`

### Seguimiento

```task

```
## Fecha de Reunion
2024-12-23

## Asistentes

### Cliente
* 
### Escala24x7
- Carlos Leonel Ram√≠rez
-  

## Agenda
* 
## Temas Discutidos
* Github
* [x] OpenVPN: Johan y Francisco: Pedir Mesa de Ayuda #id11236 üìÖ 2024-12-23 ‚úÖ 2024-12-27
	* Se abri√≥ el ticket [SOI-2711](https://escala24x7.atlassian.net/browse/SOI-2711)
* Lineamientos de DevOps y Seguridad
	* Documento formal
		* Que nos digan que vamos con los mismos lineamientos de Whitelist, sesion t√©cnica formal: estos pipelines, estos m√≥dulos (ubicacion, versi√≥n), esta forma de despliegue.
			* En Whitelist Mario hizo el desarrollo de los m√≥dulos locales, y cuando ya hibamos a pasar nos dieron los modulos de Davivienda
		* Que pasa cuando hay un modulo que no existe? En la propuesta dice que si no existe lo desarrolla en banco
	* Seguridad (checkops)
		* En la misma sesion nos deberian de dar los requisitos para el despliegue: parametros, nomenclatura de carpetas, longitud,  estructura del proyecto
* Arquitectura de Networking
	* Ya podemos ir creando las cuentas
		* Definir nombre de las cuentas, Johan hab√≠a pasado unas ideas. Johan enviar√° un correo para tener el GO de Davivienda para tener la propuesta de nombre. #followup
	* Falta que nos definan los CIDR de cada una de las cuentas
		* Segmento de las tres cuentas (6 cuentas - 6 CIDRS)
	* Dependencia de puertos (cuales son los puertos que va a utilizar la aplicaci√≥n).
* Solicitud de creaci√≥n de repositorios
	* Como Iliana tiene acceso, ella podria empezar ir armando la estructura


Backlog:


## Puntos de Acci√≥n acordados
- 

## Proxima Reuni√≥n
*   

---
[[11236-CO-Davivienda-PER]]