---
created: 2025-01-03T08:00:44
modified: '"2025-01-03 08:02", "5tc/G1T+6"'
date: 2025-01-03
type:
  - minuta
aliases: 
tags:
  - Escala24x7
IDProyecto:
  - "11236"
---

`


## Fecha de Reunion
2025-01-03

## Asistentes

### Davivienda
* Nicolas Leon Perez
* Diego Felipe Garcia
* David Santiago Bohorquez
### Escala24x7
- Carlos  Leonel Ramírez
- Jenny Rodriguez
### Mobile Computing
-  Nahuel Moyano
- Sergio Bonanno
- Juan Galeano

## Agenda
* 
## Temas Discutidos
*  Modularización de microfront por funcionalidades
	* Ya tienen claro como seria al menos el MVP
	* ![[Pasted image 20250103080501.png]]
	* ![[Pasted image 20250103080549.png]]
	* Sergio dice que lo que esta como Transversal cliente hay que compartir técnicamente si sera un Microfront
	* Diego compartirá dicha información
* Sergio dice que necesitamos saber cual es el Home a los que deben llegar los usuarios banco
	* El que entregaron es el usuario cliente
	* Sergio quiere presentar una nueva version que cambia muy poco (V2) para la propuesta de entrega.
	* Esta actualizado con respecto a las ultimas definiciones (logout y redirección)
* Necesitamos confirmar cuales son las versiones para las pantallas responsable
* Nicolas comparte esta pantalla para revisar punto por punto
	* ![[Pasted image 20250103080954.png]]
	* ![[Pasted image 20250103082743.png]]
* Sergio dice que el equipo ya esta trabajando en local
* Sergio pregunta si hay alguna forma de "prestar" un ambiente en local
	* Le digo que 
* IP whitelist para ver el tema de la IP de Mobile Computing
* Los diagramas de flujo todavía esta en proceso, todavía no tienen los VoBo
	* Esperan para el proximo martes
	* Están definiendo las capas de seguridad.
	* Se están contemplando reutilizar componentes
	* Se tiene dependencia con Cyberseguridad
* Ayer se envió la documentación del servicio de InserAlert
	* Martín debe confirmar sobre la documentación enviada
	* Eso va en la cuarta entrega
	* Tiene dependencia con el proveedor
* Se tiene una sesión el proximo lunes para el tema del SoftToken
* David menciona la administración de las cuentas de Lab y Producción
	* Pregunta si se pueden crear las cuentas de Desarrollo, Jenny dice que se inicia con desarrollo.
	* Necesitamos que definamos la estructura de cuentas
	* Hay un correo con unas dudas sobre producción, el cual se debe de trabajar con David Bohorquez y Vanessa
	* Pide una reunión el martes de 11 a 12 COL

## Puntos de Acción acordados
- 

## Proxima Reunión
*   

--- 
## Pendientes

```dataview
TASK
WHERE contains(tags, "#followup") AND contains(tags, "#id" + this.IDProyecto) AND !completed
```

---

