---
type:
  - minuta
IDProyecto:
  - "10933"
modified: '"2025-01-10 14:15", "5tc/G1T+6"'
created: '"2024-05-20 16:46", "1tc/G5T+6"'
---
#minuta 
#id10933 

## Fecha de Reunion
2024-05-17

## Asistentes

### Cliente
1. 
### Escala24x7
1. Carlos Leonel Ramírez
2. 

## Agenda

## Temas Discutidos
1. 

## Puntos de Acción acordados
1. 

## Proxima Reunión
1.  

`### BAM - Sync Interno - 2024-05-16
- Permisos de Ruth: no tiene acceso a los repositorios todavía
- Los nombres de las lambdas están muy generales, ya que nos da duda cual será la funcionalidad (validar, firmar, certificar)
	- Para hacer las historias de usuario necesitamos saber en que consisten las lambdas
- Faltan que nos pasen los contratos
- Necesitamos archivos de prueba de los CSV
- Cronograma?
	- Que lambdas vamos ha hacer en cada sprint
- Vamos a hacer el Front-End
	- Ruth y Anderson dice que si vamos
	- Modulo de Facturación, es crear una pantalla que cargue el archivo.
- Vamos a llegar a pase a producción
	- Las pruebas de seguridad toman varias semanas!!!


