---
type:
  - minuta
IDProyecto:
  - "10933"
modified: '"2025-01-10 14:16", "5tc/G1T+6"'
created: '"2024-05-31 08:04", "5tc/G5T+6"'
---
#minuta 
#id10933 

## Fecha de Reunion
2024-05-31

## Asistentes

### Cliente
* 
### Escala24x7
- Carlos Leonel Ramírez
-  

## Agenda
* 
## Temas Discutidos
* [x] Plantilla de Correo Electrónico - Manuel y Hilbert lo debe gestionar con Mercadeo #followup
* [x] Etiquetas de Aplicación: Alberth lo va verificar cuando se haga el release de la primera Lambda #followup
* [x] Comunicación con FEL: Se debe validar con Infraestructura BAM #followup
* [x] Credenciales de FEL: esto es lo que estamos mockeado, eso lo debemos ver con Anibal #followup
* [x] Firma del XML, lo debemos validar con Anibal #followup
* Ruth esta trabajando con la Lambda de Validar, esta moqueada la comunicación del Catalogo de MAC (70%)
* Ruth va trabajar con la de Certificar.
* Anderson a avanzado en la Lambda de Firmar, tiene un bloqueo, se tiene que que aclarar con Anibal, esta relacionado con el uso del archivo PFX para firmar el XML, de momento se va quedar mockeado (50%)
* Las otras dos Lambdas son Guardar DTE, Recupera PDF
* El lunes vamos a empezar a desplegar.
## Puntos de Acción acordados
*  

## Proxima Reunión
*   

`