---
type:
  - minuta
IDProyecto:
  - "10854"
modified: '"2025-01-10 13:03", "5tc/G1T+6"'
created: '"2024-05-20 16:46", "1tc/G5T+6"'
---

#minuta
#id10854
## Fecha de Reunion
2024-04-22

## Asistentes

### Cliente
1. 
### Escala24x7
1. Carlos Leonel Ramírez
2. Jhonathan Muñoz
3. Gerardo Calderon
4. Xavier Encarnación

## Agenda

## Temas Discutidos
1. 

## Puntos de Acción acordados
1. Update Jonathan
	1. Apoyo a Juan Pedro
2. Pase a operaciones de SES
	1. Pase parcial
	2. Hace falta un pendiente de parte de operaciones: pidio una reunion con el cliente para explicarle el impacto de utilizar llaves programáticas. Gerardo nos apoyá
	3. Hoy Jonathan tiene una sesión con ellos con respecto a SES, les va pedir esa reunion y dejar un documento sencillo.
	4. Hacer una tarea para Entrega documentación SES al cliente.
3. Xavier Encarnación
	1. Arquitectura esta terminando de elaborar la arquitectura
	2. Proceso de Contenerización de las aplicaciones
	3. APP Ruteo
		1. Hay un issue, Xavier recomendó automatizar la actualizacion de la aplicacion
		2. Ellos estan haciendo un Pull al srvidore, y lo hacen manualmente, hacer un reinicio del apache.

## Proxima Reunión

`