---
created: 2024-12-12T09:58:45
modified: '"2025-01-02 10:59", "4tc/G1T+6"'
date: 2024-12-12
type:
  - minuta
aliases: 
tags:
  - Escala24x7
IDProyecto:
  - "11236"
---
## Fecha de Reunion
2024-12-12

## Asistentes

### Davivienda
* David Alejandro Romero - Arquitecto de DAV supongo
* Sandra Ojeda 
### Escala24x7
- Carlos Leonel Ram√≠rez
-  

## Agenda
* 
## Temas Discutidos
* Levantamiento de infraestructura
* Lineamientos de DevOps
* Accesos
* Comunicaciones
* 

## Puntos de Acci√≥n acordados
- Organizaci√≥n de recursos en cuentas y distribuci√≥n de costos: 
	- Sandra dice no usar cuentas Shared
	- El objetivo es desplegar sus propias cuentas (3 para PER por ambiente (DEV,LAB,PROD), y 3 para Camara Compensaci√≥n (una por ambiente) - Total 6 cuentas
	- Las cuentas compartidas son por pa√≠ses
	- Los porcentajes ya est√°n establecidos, tanto para la ejecucion, como para los consumos
		- Esta Tareas deber√≠a ser de Nicolas. dice que ya se hizo
		- Colombia es la que va pagar mas.
		- Involucrar a FinOps?
		- Estrategia de Tagging??
			- Todos los componentes son una sola soluci√≥n...no se puede taggear por tasks.
	- El consumo lo debe gestionar la aplicacion üö©
		- A futuro!! en este momento la estrategia debe ser fija
	- Conclusion: cuentas nuevas, por ambiente (6 en total)
- Aspectos de Infraestructura y Seguridad
	- [ ] Darwin Gabriel Arellano pide sesiones para revisar la infraestructura. Diferencias entre laboratorio y producci√≥n. #followup #id11236
		- Hay componentes que no son iguales entre ambientes (F5, etc..)
	- [ ] Infraestructura de seguridad perimetral #followup #id11236  ‚ö† üî∫ üö© üö©
		- Esto es administrado por Cyberseguridad Colombia
	- [ ] Lineamientos de seguridad #followup
### Principales actividades
1.  Definir mapa de dependencias (conexiones)
	1. David Alejandro Romero dice que ya existe un mapeo de dependencias generales 
	2. Se puede hacer diagramas m√°s espec√≠ficos seg√∫n sea requerido
	3. Son dos diagramas/sesiones: Uno de interrelaci√≥n de funcionalidades y flujos y otro de conectividad
	4. Se deberia empezar a trabajar con el de Single-Sign On
		1. Tenemos una dependencia con el proveedor Technyisis

2. Herramienta de DevOps
	- Accesos: Jhonan y Francisoco a√∫n no tienen acceso al Tenant
	- Modulos
	- Pipelines
	- Se solicita que se tenga alguna persona asignada de DevOps y Seguridad al proyecto
3. Refinamiento de Backlog
	- [ ] Definici√≥n de Historias de Usuario con el analista funcional (Rerfinamiento de Backlog) #followup
4. Herramientas de Gesti√≥n de proyectos
	- [x] MC pide acceso a JIRA - en cual Jira #followup ‚úÖ 2025-01-02
		- MC tambien pide los prototipos
		- Con eso pueden empezar a volcar los HU

### Siguientes Pasos
1. Mapa de Dependencias

## Proxima Reuni√≥n
*   

----
## Resumen de Read.Ai


Resumen:

Se abordaron varios aspectos clave relacionados con la infraestructura y la gesti√≥n de costos del proyecto. Jenny propuso definir lineamientos iniciales de DevOps, mientras que Sandra expres√≥ preocupaciones sobre la distribuci√≥n de costos en cuentas compartidas, lo que podr√≠a complicar la facturaci√≥n en diferentes pa√≠ses. David asegur√≥ que se crear√≠an cuentas espec√≠ficas para el proyecto y que los porcentajes de cobro ya estaban establecidos, adem√°s de la necesidad de coordinar con el √°rea financiera para una adecuada distribuci√≥n de costos. Se acord√≥ la creaci√≥n de seis cuentas para el ecosistema, abarcando ambientes de desarrollo, laboratorio y producci√≥n, y se discutieron inquietudes sobre la arquitectura y la gesti√≥n de logs, sugiriendo sesiones adicionales para abordar estos temas.

La reuni√≥n tambi√©n se centr√≥ en la implementaci√≥n de la aplicaci√≥n, destacando la importancia de un mapeo de dependencias y la gesti√≥n de accesos en GitHub. Se acord√≥ que la seguridad se tratar√≠a en una sesi√≥n separada y se mencion√≥ la necesidad de crear diagramas detallados para las funcionalidades del proyecto, comenzando con el single sign-on. Carlos y Nicol√°s propusieron establecer reuniones regulares para coordinar el avance del proyecto, sugiriendo un formato semanal o bisemanal, y Nicol√°s se encargar√° de crear un canal en Google Chat para facilitar la comunicaci√≥n. Se destac√≥ la importancia de tener acceso a un sistema de gesti√≥n de proyectos como Jira y se acord√≥ realizar sesiones de refinamiento para asegurar la comprensi√≥n de las historias de usuario y funcionalidades requeridas.


Cap√≠tulos y Temas:

**T√≠tulo de la secci√≥n de reuni√≥n:** Definici√≥n de lineamientos para la infraestructura del ambiente de desarrollo
**Resumen conciso en 2-4 oraciones:** Jenny propuso definir los lineamientos para habilitar la infraestructura del ambiente de desarrollo, sugiriendo comenzar con los lineamientos de DevOps. Sandra plante√≥ preocupaciones sobre la distribuci√≥n de costos en cuentas compartidas, solicitando claridad sobre c√≥mo se manejar√≠an los cobros entre los pa√≠ses. David confirm√≥ que se establecer√≠an cuentas espec√≠ficas para el proyecto y que los porcentajes de facturaci√≥n ya estaban definidos.
* Definici√≥n de lineamientos para habilitar la infraestructura del ambiente de desarrollo.
* Creaci√≥n de cuentas para el Portal Empresarial Regional y la c√°mara de compensaci√≥n.

Alineaci√≥n sobre la creaci√≥n de cuentas y arquitectura de infraestructura
Se acord√≥ habilitar seis cuentas para el ecosistema de cuentas, que abarcar√°n ambientes de desarrollo, laboratorio y producci√≥n, compartidos entre los pa√≠ses involucrados. Erwin expres√≥ su preocupaci√≥n sobre la arquitectura y la posibilidad de que las infraestructuras de laboratorio y producci√≥n no sean equivalentes, sugiriendo la necesidad de sesiones adicionales para abordar estos temas. Franklin destac√≥ la importancia de involucrar al equipo de seguridad en el proyecto para asegurar la homogeneidad en la infraestructura.
* Importancia de la seguridad perimetral y la homogeneidad en los ambientes de desarrollo, laboratorio y producci√≥n.

Implementaci√≥n de la Aplicaci√≥n y Gesti√≥n de Dependencias
Se abord√≥ la necesidad de establecer un mapeo de dependencias y gestionar accesos al entorno de DevOps para comenzar la implementaci√≥n de la aplicaci√≥n. David enfatiz√≥ que es crucial tener un apoyo de DevOps y seguridad para resolver problemas y facilitar el despliegue. Adem√°s, se mencion√≥ que la seguridad debe ser tratada en una sesi√≥n aparte debido a su complejidad.

Discusi√≥n sobre Integraci√≥n de Servicios y Autenticaci√≥n
Se propuso desarrollar diagramas espec√≠ficos para cada funcionalidad del proyecto, comenzando con el single sign-on, para mejorar la comprensi√≥n de las integraciones necesarias. Mart√≠n y otros oradores coincidieron en que es crucial entender c√≥mo se manejar√° la autenticaci√≥n de clientes y el flujo de informaci√≥n entre aplicaciones. Se acord√≥ organizar reuniones para discutir estos temas en detalle.
* Necesidad de sesiones de trabajo para definir diagramas de dependencias y flujos de informaci√≥n.

Planificaci√≥n de Reuniones y Gesti√≥n de Proyectos
Carlos y Nicol√°s proponen realizar reuniones semanales o bisemanales para mantener la comunicaci√≥n y el seguimiento del proyecto. Se acord√≥ que Nicol√°s ser√° responsable de crear un canal en Teams para invitar a los miembros del equipo y al cliente. Adem√°s, se abord√≥ la necesidad de gestionar accesos a GitHub y la creaci√≥n de repositorios.


Puntos de Acci√≥n:

* David revisar√° y confirmar√° la distribuci√≥n de costos con el √°rea financiera.
* Jenny definir√° en d√≥nde se crear√°n las cuentas para el Portal Empresarial Regional y la c√°mara de compensaci√≥n.
* Mart√≠n iniciar√° el mapeo de dependencias y definir√° los lineamientos de seguridad.
* Nicol√°s crear√° un canal de comunicaci√≥n en Slack para el equipo de desarrollo y la vivienda.
* Sergio gestionar√° el acceso a los repositorios de GitHub y Jira para el equipo de desarrollo.


Preguntas clave:

* ¬øQu√© criterios se utilizar√°n para etiquetar los servicios y costos por pa√≠s en la aplicaci√≥n?
* ¬øQu√© medidas de seguridad se implementar√°n para asegurar la homogeneidad entre los ambientes de desarrollo y producci√≥n?
* ¬øC√≥mo se gestionar√° el acceso a los repositorios de GitHub y Jira para el equipo de desarrollo?
* ¬øCu√°ndo se llevar√°n a cabo las sesiones para definir el diagrama de dependencias?


Bloc de notas:

* No hay notas
## Transcripci√≥n de la Reunion 

11236-CO-Davivienda-Portal Empresarial Regional-Sync Inicial - 2024_12_12 11_43 GMT-04_00 - Recording.mp4 
Thu, Dec 12, 2024

0:00 - Jenny Rodriguez 
Bueno, m√°s que de mi parte, entiendo que el objetivo de la sesi√≥n, seg√∫n lo que hablamos al finalizar el kick-off de esta semana, con David es importante entonces empezar a definir los lineamientos para empezar a habilitar entonces la infraestructura para iniciar lo que viene a ser ambiente de desarrollo. Entonces, la vez pasada David mencionaba como ¬øPor qu√© podemos iniciar? A menos de que Johan me diga lo contrario, pero yo les dec√≠a a ellos que, pues, inicialmente, un primer lineamiento que podemos empezar a trabajar son los lineamientos de DevOps, en este caso, con los servicios que vamos a empezar a habilitar para pedir uno, dos accesos y tres, empezar tal vez a definir tambi√©n lineamientos y sesi√≥n de discovery para todo lo que viene a ser tema de conectividad. Y ya entender√≠a que una vez dejemos esto definido, el objetivo ya como tal ser√≠a trabajar muy de la mano con Mart√≠n para empezar entonces a habilitar los servicios en el ambiente de desarrollo que ustedes requieran ya como tal para la implementaci√≥n de la aplicaci√≥n. Eso era lo que hab√≠amos mapeado. No s√©, all√≠, David, si se me, creo que era Diego, si se me pasa algo de las cosas que tengo ac√° en nota fue lo que lo que anotamos para esta primera sesi√≥n.

1:26 - David Santiago Bohorquez Rodriguez 
¬øNo hay alineados, Jenny? Ah√≠ estamos desde ac√°, pues, desde el equipo de Nico Conectado. Si bien era Nicol√°s, somos los otros tres ac√°. Ah, bien, perfecto. Y de pronto aprovechar el espacio y presentar al equipo de infraestructura, aunque creo que t√∫ ya los conoces, pero de pronto aqu√≠, Fernando y Edwin, comentarles que ya arranc√≥ el proyecto Portal Empresarial Regional. Ya estamos ac√° con el Aleo Estrategico, que es escala 24-7. Y de acuerdo a eso, pues, nos toca, como dice Jenny, hacer todo el tema de levantamiento de la infraestructura y todo el tema de conexi√≥n e integraciones entre barco de vivienda y AWS para este proyecto. No s√© si tengan de pronto alguna duda o si podr√≠amos, entonces, ir arrancando, como dice Jenny, con esos hitos.

2:13 - Sandra Ojeda 
S√≠, yo tengo una pregunta ah√≠, Jenny. Buenos d√≠as a todos. Gracias, Daniel. Hablando m√°s de c√≥mo va a ser la implementaci√≥n, en una cuenta compartida y c√≥mo se van a distribuir los costos a cada pa√≠s, o va a ser temas definidos para cada pa√≠s. Ese tema de las cuentas shared a veces nos generan unos peque√±os inconvenientes en la distribuci√≥n de los costos para cada pa√≠s. No s√© si ya se lo defini√≥ proyectos o ah√≠ veo a David en arquitectura. Creo que a veces olvidamos unos detalles que tienen que ver con ese tipo de cosas. Entonces, no quisiera que me empezara a parecer estructura en unas cuentas Cher, que despu√©s cada pa√≠s, especialmente El Salvador, como sabes Jenny, pregunta que qu√© le est√°s cobrando. Entonces no s√© si esas definiciones las hicieron, las dejaron claramente identificadas, supongo que es una responsabilidad del proyecto y de la arquitectura, pero pues es importante porque despu√©s, desafortunadamente, las preguntas nos llegan a nosotros.

3:11 - Jenny Rodriguez 
No, totalmente alineada con su merced, se√±ora Sandra, de hecho el objetivo tambi√©n de estas es empezarlo a afinar, ah√≠ para que ustedes tengan visibilidad. Inicialmente, pues, cuando hicimos la estimaci√≥n del proyecto, el objetivo es que para el despliegue de estas cargas, o sea, todo lo que est√° relacionado con PERI, con c√°mara de compensaci√≥n, el objetivo es habilitar su ecosistema de cuentas. Nosotros, para cada una de las iniciativas, se√±ora Sandra, Se plante√≥ el desplegar las cuentas para la carga de PER y, posterior, las cuatro cuentas para lo que viene, bueno, me tiran las tres cuentas para PER, que vendr√≠a a ser ambiente de desarrollo, ambiente de laboratorio y su ambiente productivo. Y tendr√≠amos tres cuentas tambi√©n para lo que vendr√≠a a ser c√°mara de compensaci√≥n. En este orden de ideas, estas cuentas ser√≠an, pues, efectivamente de uso a nivel regional. Va a ser una sola soluci√≥n. A los cuatro pa√≠ses. Y entender√≠a que, pues, bueno, ya con respecto a los alineamientos del banco para el esquema de facturaci√≥n, no s√© aqu√≠, digamos, la directriz, ah√≠ s√≠ tocar√≠a revisarlo con David, si esto a nivel de Corus usted lo van a cobrar por consumo esquema transaccional o tienen definido otro. Pero, pues, digamos, si inicialmente para darle respuesta en este momento ser√≠an tres cuentas nuevas, unas para PER y tres cuentas para Cama de compensaci√≥n en donde desplegar√≠amos el ecosistema de servicios para cada ambiente. ¬øListo?

4:45 - Sandra Ojeda 
Y- S√≠, ah√≠ es s√∫per importante, David, tener en cuenta, vas a levantar la mano, supongo que ya me vas a contestar que ya hablaste con el √°rea financiera, que ya sabes c√≥mo es este rollo, en donde ellos son los que definen si es que eso se va a distribuir proporcionalmente en los pa√≠ses. Ellos definen cu√°l ser√≠an esos porcentajes que hay que cobrarle a cada Y supongo que eso deber√≠a ser como para ma√±ana, porque si van a habilitar las cuentas ma√±ana, ya deber√≠amos tener para la siguiente factura. Jenny, eso tan pronto empieza a subir m√°quinas, empieza a facturar.

5:22 - David Alejandro Romero Romero 
Entonces, hay que saber qui√©n va a pagar. Gracias. Sandra, como dijo Jenny, las cuentas son compartidas por todos los pa√≠ses y ya hay unos porcentajes establecidos. Los porcentajes inicialmente estaban establecidos para la ejecuci√≥n del proyecto, pero entend√≠a que tambi√©n era para el pago de la mensualidad de la infraestructura, pero podr√≠amos confirmarlo con. Pues m√°s con negocios y si est√°n de acuerdo con el cobro de la infraestructura, sea igual que el cobro de el proyecto.

5:49 - Sandra Ojeda 
Eso seguramente lo tiene que definir financiera, no? Ah√≠, ah√≠, o sea, ah√≠ normalmente hay una validaci√≥n que hay que hacer con Juan Jara y Juan Jara es el que ha definido la mayor√≠a de los porcentajes que yo conozca, entonces no s√© si esa tarea ya que le dan toda la mano.

6:07 - David Santiago Bohorquez Rodriguez 
S√≠, esa esa tarea se hizo al inicio del proyecto de San Marita para todo el tema de de gesti√≥n presupuestal y el contrato. Los porcentajes ya est√°n definidos por cada una de las de las filiales y de la casa matriz. Colombia me parece que es la que va a pagar m√°s m√°s el el proyecto como tal y dentro de la estimaci√≥n de escala de estado por infraestructura proyectado a a tres a√±os, si no estoy mal.

6:31 - Nicolas Leon Perez 
S√≠, pero ah√≠ hay de pronto para aclarar un del presupuesto por infraestructura a escala? Ese lo tenemos, pero Sandrita, de infraestructura CAMP, ¬øva a haber alg√∫n costo adicional?

6:41 - Sandra Ojeda 
No, lo que pasa es que eso todo llega a las mismas cuentas y se factura, supongo, dentro de los mismos valores de AWS. M√°s all√° de CAMP, cada pa√≠s tiene que pagar su factura. Entonces, eso es a lo que estamos hablando. Cuando hablamos de CAMP, hablamos de los pa√≠ses.

6:59 - Nicolas Leon Perez 
S√≠, s√≠, s√≠. Perd√≥n, Darwin, eso, ¬øeso qu√© corresponde a lo que nos estimamos? De cobro por impasura y el mantenimiento recurrente a tres a√±os, eso ya est√° seccionado, ya se le notific√≥ a los pa√≠ses cu√°l es el cobro que va a tener por por ese rubro en particular, y se tiene distribuido de acuerdo a lo que nos dijo Planaci√≥n Financiera, de los porcentajes de acuerdo a a c√≥mo va a quedar la participaci√≥n de cada uno de los pa√≠ses dentro del PER. Entonces, para que cuando hagan la distribuci√≥n de las facturas llegue as√≠ eh s√≠ yo yo quer√≠a que nos comparti√≥ la distribuci√≥n Jenny para que lo pueda revisar fue Mar√≠a Fern√°ndez de la Edad Escala para para entender nada m√°s todo

7:50 - Fernando Guerrero 
esto todo esto este entonces ah√≠ estoy entendiendo Jenny entonces se va a abrir una una cuenta nueva la facturaci√≥n de acuerdo a los porcentajes que est√°n mencionando que ya se. S√≠, se√±or.

8:04 - Jenny Rodriguez 
Ah√≠ para ponerlos un poco en contexto. Entonces, a qu√© pena, Anfer, que se le estaba entrecortando, yo pens√© que ya hab√≠a terminado. No, ah√≠ les voy a hacer la proyecci√≥n del diagrama inicial. De todas maneras, yo me llevo el punto y, bueno, yo creo que con Carlitos tambi√©n, para revisarlo con Mafe, porque yo entiendo que s√≠, que ya iba a ser la distribuci√≥n. Pero para que todos 2 sistemas alineados de un FER. Y, pues, dentro del alcance que tenemos es vamos a habilitar el ecosistema de cuentas para lo que vendr√≠a a ser de la carga PER. ¬øListo? El portal empresarial. Dentro del alcance tenemos, entonces, crear 3 cuentas en donde vamos a tener ambiente de desarrollo, ambiente laboratorio, que ser√≠a donde ustedes van a certificar, y posterior el ambiente productivo. ¬øListo? Estas 3 cuentas que se van a habilitar, van a ser para las cargas transaccionales de los cuatro, bueno, de los, de todos los pa√≠ses. En este caso no, no es que vayamos a habilitar infraestructura por pa√≠s, sino en este caso va a ser una sola cuenta donde pues todos van a, vamos a desarrollar ah√≠ para los cuatro pa√≠ses, de igual forma para el tema de certificaci√≥n y el ambiente productivo.

9:21 - Orador no identificado 
Entonces.

9:21 - Fernando Guerrero 
Son nuevas cuentas, esas tres.

9:24 - Orador no identificado 
Exactamente.

9:24 - Sandra Ojeda 
Son como si fueran. Ya tenemos cuentas compartidas. Son nuevas cuentas, ¬øOK? Son nuevas cuentas, pero dentro de esas nuevas cuentas son compartidas, o sea, cada una de esas cuentas va a ser compartida. Ahora. Entendido.

9:38 - Jenny Rodriguez 
Ahora ah√≠. Son seis, ¬øVerdad? S√≠, ser√≠an seis, ser√≠an tres para PER, y tendr√≠amos tres para lo que vendr√≠a a ser c√°mara de compensaci√≥n. Ahora, lo que habr√≠a, bueno, no s√©, ah√≠ tal vez me remite un poco m√°s me apoy√≥ con Frank. No s√© si hoy en d√≠a dentro del de la unidad organizativa que tiene la vivienda, tal vez tenga una buen que diga regional y esas clientes y esas cuentas nazcan ah√≠ con sus respectivas cargas.

10:10 - Frank Caicedo 
Bueno, pero el objetivo es est√° segmentado, entonces estaremos habilitando 6 cuentas. Listo. Perfecto. Darwin quiere participar.

10:18 - Fernando Guerrero 
Tengo una duda. Bueno, disculpen la ignorancia, porque realmente est√° participando David, pero obviamente ya estoy incorpor√°ndome un poco m√°s a nivel m√°s arriba. Pero s√≠ quisiera entender un poco m√°s a detalle la arquitectura que van a implementar. Me imagino que habr√° sesiones posteriores para ver al detalle de esta infraestructura. Porque s√≠ quisiera entender c√≥mo se va a hacer un tema de los logs por pa√≠s o c√≥mo ser√≠a esa infraestructura. Porque nos ha pasado con otros proveedores, a veces el ambiente de laboratorio de integraci√≥n no tiene la misma infraestructura que producci√≥n y cuando pasamos a producci√≥n nos va mal. Entonces, ¬øva a haber sesiones posteriores para ver este detalle con infraestructura?

11:00 - Jenny Rodriguez 
S√≠, Erwin, vamos a empezar a tener ya como tal las sesiones en donde por lo menos, no s√©, desde los primeros aspectos considero que lo primero que hay que ver es el tema de conectividad, este tema que estaba mencionando la se√±ora Sandra de, bueno, ¬øD√≥nde van a nacer estas cuentas? Y ya, pues, efectivamente, para darte tranquilidad, la idea es que efectivamente el ambiente de desarrollo va a tener, digamos, como siempre los mismos recursos, tal vez m√°s bien no con la misma cantidad que tendr√≠amos en un ambiente productivo, pues, para que efectivamente se habilite. Y ya por lo menos el ambiente laboratorio y producci√≥n se puedan parecer m√°s para todo el esquema de Dentro de la definici√≥n de las sesiones, vamos a ir definiendo todo el esquema que, pues, en este caso, si te das cuenta, es una soluci√≥n multiregional en donde, pues, habilitamos un solo portal para todos. Entonces, hay que dejar definido, efectivamente, ya para la construcci√≥n ah√≠ con Mart√≠n, el tema de las tramas o la gesti√≥n de logs, en donde nosotros, pues, los vamos a centralizar y, pues, posterior, ustedes podr√≠an ya como tal entrar a hacer all√≠ la explotaci√≥n para todo el tema de trazabilidad, monitoreo, rastreo y ese tipo de caracter√≠sticas, bueno, entonces son cosas que vamos a ir revisando ya como tal dentro del baseline una vez inicie el desarrollo y esas consideraciones que hay que tener en cuenta, ¬øok?

12:25 - Fernando Guerrero 
De acuerdo, nada m√°s que para aclarar y ah√≠ Sandra creo que ofrece estar claro, es que a veces s√≠ la infraestructura de ustedes puede ser igual a la de producci√≥n pero las conexiones o los puntos intermedios no son iguales y a veces nos ha pasado que cuando certificamos en laboratorio, pasamos a producci√≥n y la infraestructura es diferente. Por ejemplo, pasa por un F5, que no sucede en ambientes previos, temas de muchos componentes de seguridad que est√°n en producci√≥n que no est√°n en ambientes previos, que logramos certificar y cuando ya vamos a producci√≥n, pues obviamente nos rebota y pues nos da dolores de cabeza para poder solucionarlo. Es la duda que ten√≠a, pero por eso era las sesiones, digamos que entiendo se van a realizar para ver esos temas y poder minimizar esos casos o esos errores que se nos puedan presentar cuando pasamos a producci√≥n.

13:18 - Frank Caicedo 
Alineados, Darwin, alineados contigo.

13:20 - Franklin Garcia 
Hola, buenos d√≠as, ¬øc√≥mo est√°n? Un placer verlos, Sandra. S√≠, corresponde a lo de los costos, es importante que una de las sesiones, una de las primeras sesiones que tengamos, sea una sesi√≥n etiquetado de esta infraestructura, ¬øs√≠? Para poder nosotros saber cu√°les son las intenciones de ustedes a nivel de finanzas y costos, y poder etiquetar los servicios seg√∫n cada pa√≠s. La buena noticia es que tenemos SS, y SS es un servicio que te permite incluso etiquetar los TAS y los servicios que van corriendo dentro de √©l, la diferencia es que es m√°s complejo. Entonces, SS, al permitirnos esa anularidad en tax, podemos saber cu√°nto est√° costando en tax y servicios corriendo en contenedores cada pa√≠s. Si un pa√≠s crece, pues tendr√° la cantidad de etiquetas necesarias para poder monitorear su costo. Donde est√° medio complicado, va a ser en la base de datos, porque ser√° una para todos.

14:21 - Jenny Rodriguez 
De hecho, los microservicios tambi√©n es uno para todos, Frank. Yo creo que la estrategia aqu√≠ es m√°s con base en lo que defina negocio, el ver si va a ser as√≠ porcentual como se trajo la iniciativa inicial, o si efectivamente, por lo menos, no s√© si quieren ir mucho m√°s granulares, pensar√≠a que toca empezar a cuantificar por consumo a nivel transaccional. Porque en este caso, la base de datos, los microservicios, todos los componentes van a ser una sola soluci√≥n para todos los pa√≠ses.

14:53 - Franklin Garcia 
Ah, bueno, entonces ya en ese caso s√≠ toca literalmente el 25%. Exacto.

14:58 - Jenny Rodriguez 
El taggeo nos servir√≠a m√°s para la identificaci√≥n de los componentes asociados a la carga, pero digamos que a partir de all√≠ ya como tal para lo que viene a ser, no s√©, si por ejemplo la minucia va a ser el consumo transaccional de cada pa√≠s, no nos servir√≠an estas estrategias para tenerlo en cuenta. ¬øListo?

15:18 - Franklin Garcia 
Est√° bien, est√° bien. Nada, desconocer la arquitectura del software, ¬øno? No, no te preocupes. Mira, lo otro, lo segundo punto que que no lo iba a traer pero lo coment√≥ el se√±or Darwin con respecto a la infraestructura de seguridad perimetral. Es importante acotar que la seguridad perimetral que hoy existe en CAM no es parte de la infraestructura de de escala ni implementada por escala ¬øS√≠? Es parte de la de de la regional de Colombia. Todo tiene que pasar por ah√≠ y todo tiene que salir por ah√≠. Tanto en tr√°fico como entrada y salida, todo pasa por esa tambi√©n pasen por all√≠ para poder ser m√°s homog√©neos en la infra, as√≠ como lo tenemos en CyberBank. Entonces, para hacerle, para calmar un poco esa parte o esa incertidumbre de qu√© va a pasar o no, pues desarrollo, laboratorio y producci√≥n van a tener la misma infra de seguridad perimetral de Colombia. Entonces, esa primera fase de desarrollo va a tardar un poco m√°s, pero ya esperemos que en las otras eso ya est√©, se haya, digamos, resuelto y sea m√°s f√°cil. S√≠, pero es important√≠simo involucrar al equipo de seguridad, del equipo de debo en este proyecto, para eso, para que esto vaya con los tiempos que que queremos todo. Y eso es todo. Alineados. Gracias, Franklin.

16:38 - Jenny Rodriguez 
Nada, solo para complementar y all√≠ tal vez para que lo revise el equipo de adivina dado a lo que menciona la se√±ora Sanda con respecto al tema de los costos Yo creo que ser√≠a bueno que lo debatan y se defina. Porque en dado caso de que ustedes quieran hacer una segmentaci√≥n por consumo, pensar√≠a yo que viene a ser un atributo que Mart√≠n va a tener que contemplar en el desarrollo de la aplicaci√≥n para que quede de una vez habilitado. Porque lo controlar√≠a es como tal ya la aplicaci√≥n. Entonces, ser√≠a bueno que eso lo revisen y con eso, Mati, lo tengan ah√≠ dentro de los requerimientos cuando se desarrolle el portal. ¬øListo? Y c√°mara.

17:22 - Carlos Ram√≠rez 
Son entiendo bien y solo para entender, entonces, digamos, esa separaci√≥n de costos no se puede hacer por medio de tax, por lo que est√°s explicando, sino que ser√≠a la aplicaci√≥n la que se deber√≠a encargar de llevar ese tracking, digamos.

17:40 - Orador no identificado 
S√≠.

17:41 - Jenny Rodriguez 
Si el objetivo del banco es cobrar, al pa√≠s por el consumo que hagan del uso del portal. Ah√≠, Mart√≠n, la √∫nica estrategia que yo veo es que la aplicaci√≥n sea la que lo controle. Con respecto a los componentes, no lo podr√≠amos hacer porque, como tal, esto no es que vayamos a desplegar componentes por pa√≠s, sino a hacer una soluci√≥n homog√©nea para los 4. Entonces, ser√≠a algo que toca gestionarlo m√°s a nivel del software. Ahora, si ese no va a ser el alcance del banco y Y, efectivamente, va a ser m√°s bien una distribuci√≥n porcentual que, independientemente de lo que usen o consuman o transen, van a pagar. Pues, digamos que este no ser√≠a como tal ya un impedimento que el software tenga que asumir. Pero es importante que, como lo mencionaba Sandra, que lo definan. Si en el corto, mediano y largo plazo ese va a ser el foco o si lo van a cambiar y luego lo van a pensar en distribuci√≥n exacto. Por pa√≠s lo tiene que gestionar el software, ¬øOK?

18:42 - Orador no identificado 
S√≠.

18:42 - Mart√≠n Vasconcelos 
Igual cada, o sea, el software ya va a estar separado por pa√≠ses. S√≠ o s√≠, el token de usuario va a tener el pa√≠s desde el cual ingres√≥ el usuario. O sea, que toda esa informaci√≥n la podemos estar, la vamos a estar guardando por separado futuro. As√≠ que despu√©s hay que elegir, si quisieran ir por ese lado, elegir cu√°l es el criterio que utilizan para dividir, no s√©, si es cantidad de login, cantidad de transferencia, cantidad de consultas, eso ya no excede, pero eso se

19:11 - Jenny Rodriguez 
va a poder separar como pa√≠s seguro.

19:14 - Fernando Guerrero 
Alineados. Gracias Mart√≠n. Pero entiendo que en este momento Entiendo que la decisi√≥n es que sea fijo, perd√≥n.

19:22 - David Alejandro Romero Romero 
No, ah√≠ tiene una consulta como para Mart√≠n, de todas formas va a quedar todo esto con de de las peticiones y todo lo dem√°s que podr√≠a explotarse esta informaci√≥n a trav√©s de de en los logs agregar alg√∫n tag o

19:40 - Mart√≠n Vasconcelos 
algo para que sea f√°cil de identificar.

19:43 - Orador no identificado 
Hola, adelante.

19:45 - David Santiago Bohorquez Rodriguez 
S√≠, aqu√≠ solo tenemos una duda y es, entonces, ¬øla relaci√≥n va a ser una cuenta? ¬øVa a ser una cuenta o una cuenta por filial?

19:58 - Jenny Rodriguez 
No, una cuenta en donde tenemos a habilitar para todas las filiales.

20:04 - David Alejandro Romero Romero 
Y de todas formas, Jenny, como para apoyarte, esto es un √∫nico canal, o sea, no es que sean varios canales, es un √∫nico canal que tiene acceso a a seis cores bancarios diferentes, pero es un √∫nico aplicativo. Entonces, no, no es segmentable.

20:23 - Orador no identificado 
En s√≠, su esencia es ser uno.

20:26 - Frank Caicedo 
Gracias David. Vale, gracias. Vamos adelante.

20:28 - Fernando Guerrero 
No, yo solo quer√≠a recalcar solo para que quedemos todos en claro. Actualmente entiendo que la distribuci√≥n de costos es un porcentaje fijo, seg√∫n lo que ya entiendo definieron. Entonces, cualquier tema de que lo gestione la aplicaci√≥n es algo que no est√° en el alcance actualmente, sino es m√°s a futuro, ¬øverdad? O sea, lo que estamos diciendo es que s√≠ se podr√≠a hacer en el futuro.

20:49 - Jenny Rodriguez 
No, lo que estamos diciendo es que Mart√≠n dice, o sea, s√≠ se va a considerar de una vez. Mart√≠n va a dejar todo planeado para que si despu√©s van a cambiar esa distribuci√≥n, pues va a ser, va a tocar hacerlos a nivel de lo que trance la aplicaci√≥n, los log, como se ha establecido, si es que luego quieren cambiar el modelo. Bueno, pero pues al igual con el que est√° definido, podemos arrancar.

21:16 - Orador no identificado 
¬øS√≠ o no, Mart√≠n? S√≠, s√≠.

21:19 - Jenny Rodriguez 
Todos alineados. No s√©, se√±ora Sandra, si le resolvimos sus inquietudes de momento. Que muy buenas. Muchas gracias. Buenas, se√±ora.

21:32 - Jenny Rodriguez 
Bueno, entonces ya aclaramos el tema de las cuentas, ¬øcierto? Entonces ya todos tenemos claro. Pensar√≠a yo que s√≠ ser√≠a entonces el, y no s√©, Frank, si tal vez pues como esto ahora va a ser regional, no s√© si dentro de la organizaci√≥n de la vivienda deber√≠a nacer. Creo que esto, bueno, tambi√©n David y equipo de la vivienda hay que revisarlo, porque pues s√≠ hay que definir en d√≥nde van a nacer las cuentas, ¬øno? Tanto para PER, como para c√°mara de compensaci√≥n en que, bueno, creo que ese es uno de los primeros lineamientos. No s√©, Frana y Johanna, ustedes me dir√°n.

22:07 - Speaker 8 
Ay, cuando dices d√≥nde van a ir a hacer, ¬øcu√°l va a ser la distribuci√≥n de las cuentas?

22:13 - Franklin Garcia 
S√≠, ¬øen qu√© organizaci√≥n? Porque lo tenemos por ah√≠. Pero eso, digamos, no afecta mucho en costos ni nada. Simplemente es un tema organizativo. Y coincido con la idea de Jenny de usar algo que se llame regional o no s√©, algo as√≠, una organizaci√≥n que ah√≠ t√∫ digas, ok, no es ni Panam√°, ni Honduras, si no es. Y regional abarca, pues, los pa√≠ses de Centroam√©rica, Colombia y los dem√°s.

22:45 - Orador no identificado 
Listo.

22:45 - Speaker 8 
¬øCu√°l es el segundo paso, Jenny, que est√°s mencionando?

22:50 - Jenny Rodriguez 
Bueno, ese uno, definir en d√≥nde se crean las cuentas. Paso n√∫mero 2, bueno, no s√©, Fran, ah√≠, no s√© si ser√≠a primero ideal revisar los alineamientos con respecto a la parte de Dbox o que nos podamos entrar tal vez ac√° a empezar a hacer ese mapa o diagrama de pendencias con el cual, pues, esta soluci√≥n se va a tener que integrar dado que, pues, va a tener que comunicarse con los 4 o 6 cores a nivel de las filiales. Ah√≠ s√≠, no s√©, ya como tal, empezar a dimensionar para, pues, empezar a hacer el mapeo y, digamos, tener como objetivo el empezar a habilitar, en este caso, la cuenta de desarrollo que ser√≠a la que en este momento Mart√≠n

23:38 - Franklin Garcia 
necesita, pues, para que el equipo pueda arrancar con la implementaci√≥n de la aplicaci√≥n. S√≠. Lo primerito es definir ese mapeo. Saber c√≥mo se van a manejar las interconexiones con premisa, por bancario. Que sea, que haga falta ah√≠. Si existe, entonces ya descartarlo, si no, crearlo. Lo segundo y no menos importante es el tema de los accesos al equipo, al Denon de DevOps de GitHub. El equipo debe tener una IP √∫nica, debe tener acceso a eso y los m√≥dulos que deben estar ah√≠ en el DevOps. Los pipelines, todo eso. Deben estar ya creados para el proyecto para poder comenzar.

24:24 - Jenny Rodriguez 
Bueno, mibran, solo para complementar, entonces, ¬øte entender√≠a? ¬øIdeal iniciar a hacer, entonces, mapa de dependencias? ¬øY entender√≠a ah√≠ tambi√©n de una vez sumar el √≠tem o los lineamientos de seguridad tambi√©n, cierto? ¬øPara de una vez empezarlos a revisar o consideras verlos por aparte?

24:42 - Franklin Garcia 
Pues, debe ser una sesi√≥n aparte, porque seguridad se puede extender un poco. OK. Y yo creo que la dependencia va por otro lado, ¬øno? Si esto va a interactuar con otras cuentas o otras cargas de otras cuentas que existen aqu√≠, con algo en Colombia, en las cuentas de Colombia, o con algo en premisa, o con algo de cada pa√≠s. O sea, hay que levantar bien eso porque esa es la base fundacional del proyecto y eso tiene que estar primero que nada. O sea, por lo menos mapeado para irlo haciendo mientras se hace el reto. Lo segundo es, DevOps, porque eso no s√© qu√© tanto pueda tardar. Dependemos mucho del equipo de DevOps para que nos habiliten los accesos, los m√≥dulos, todo. Y eso hay que irlo gestionando lo m√°s r√°pido posible. Y ya lo tercero ser√≠a seguridad. Que, bueno, b√°sicamente ser√≠a decirles a ellos que necesitamos publicar una aplicaci√≥n en alg√∫n momento y tienen que darnos, digamos, a alguien. Que yo dar√≠a para este proyecto es tener a alguien de DevOps dedicado para que nos resuelva cuando salgan issues y problemas con las pipelines y todo eso, y alguien de seguridad que nos pueda agilizar cualquier tema o bloqueante que tengamos en Colombia. Si no, pues todo se maneja con RTM y sabemos c√≥mo es ese proceso. Pero si se puede tener a alguien, mejor. Pero ser√≠an esos tres casos, ¬øno? Dependencia, DevOps y seguridad.

26:10 - Jenny Rodriguez 
Vale. Entendido. Entonces, bueno, esas ser√≠an como nuestras principales actividades en las que nos vamos a enfocar, pero ya digamos como next steps, entiendo, una vez hagamos estas actividades, podr√≠amos ya como tal empezar a definir lineamientos de networking y conectividad para estas

26:27 - Franklin Garcia 
aplicaciones, ¬øcorrecto? S√≠, el tema aqu√≠ es que necesitar√≠amos de DevOps para poder desplegar VPC.

26:34 - Jenny Rodriguez 
S√≠, alineados, alineados. Que est√°n hablando de DevOps.

26:37 - David Alejandro Romero Romero 
En el banco ya tiene un est√°ndar que ya se ha manejado en otros proyectos que est√° involucrado a escala. No s√© si han escuchado al proyecto de Wiley's que ah√≠ est√°n usando est√°ndar de banco, entonces es importante manejar ese est√°ndar.

26:53 - Franklin Garcia 
S√≠, de hecho, precisamente a eso me refiero, que hay solamente una persona que es Liliana, que tiene acceso ya al repo o al Tenant, digamos, pero Johan y Francisco, ¬øno? Entonces hay que empezar a gestionar eso, ver qu√© m√≥dulos son los que vamos a usar, seg√∫n la arquitectura, habilitarles acceso a ellos para que puedan desplegar y tener a alguien de DevOps, de ese equipo que hace el troubleshooting y todo eso, que nos apoye. Porque nosotros no gestionamos los pipelines all√≠ ni los m√≥dulos. Si hay issues, del que sea, necesitamos el apoyo del equipo o del banco, o del regional, para que nos apoyen.

27:34 - Jenny Rodriguez 
Es c√≥mo adoptar el modelo, David, que estamos gestionando con Waylist, que ah√≠ tenemos una persona que nos ayuda con, si no hay algo definido, ver c√≥mo se va a trabajar, de si se presenta un nicho, nos lo ayuda a resolver, si hicieron alguna actualizaci√≥n y dem√°s. Como esos contratiempos que ustedes gestionan a nivel interno y si no nos dan visibilidad, muy probablemente cuando vayamos a hacer el despliegue o avanzar, pues vamos a chocar. Entonces, pues pensar√≠a que el objetivo ser√≠a tener esa figura tambi√©n en el equipo, de igual forma con el equipo de seguridad.

28:15 - Franklin Garcia 
S√≠, por supuesto, hay que salir por imperio y todo aquello, entonces hay que gestionarlo.

28:21 - Jenny Rodriguez 
Alineados. Pues bueno, yo creo que si nadie m√°s tiene inquietudes, pensar√≠a que esos son, Entonces, ¬øc√≥mo los citen para empezar a trabajar? Y, pues, no s√© si en esta sesi√≥n contamos con todo el auditorio para, entonces, empezarnos a enfocar en la primera sesi√≥n de determinar, entonces, el diagrama de dependencias, que, pues, en este caso la soluci√≥n de PERT va a tener que interactuar con todas las filiales. Creo que ese es como el primer paso. Y ya, pues, posterior pensar√≠a que lo de Dbox se puede ir trabajando en paralelo.

28:52 - Orador no identificado 
¬øEst√°s aqu√≠? Listo.

28:53 - David Alejandro Romero Romero 
Pues, quer√≠a indicar que ya existe un diagrama. Dependencias con el cual se hicieron estimaciones. Creo que lo compartimos, ah√≠ se indican los servicios. Pero tambi√©n hay que tener en cuenta que se hizo un √∫nico diagrama para toda la soluci√≥n. Entonces, podr√≠a no tener el detalle suficiente que se requiera. Entonces, podr√≠an revisar este como punto inicial. Y si es necesario, podemos empezar a mirar de hacer diagramas ya puntuales para para funcionalidades ya como para cada funcionalidad o como ustedes est√©n manejando el proyecto.

29:33 - Orador no identificado 
Alineados.

29:33 - Speaker 12 
S√≠, una consulta respecto a los ambientes. Ah√≠, por lo que hab√≠a comentado, creo que Franklin, la idea es tener todos los ambientes con el mismo nivel de seguridad ¬øCon eso evitar√≠amos hacer pruebas en ambiente que tengan distintos niveles de seguridad al momento de hacer el pasaje? S√≠.

30:01 - Orador no identificado 
Ok.

30:02 - Speaker 12 
¬øY eso tambi√©n implica el ambiente de desarrollo? ¬øCon lo cual, para contar con un ambiente de desarrollo, para empezar a hacer las primeras configuraciones del proyecto, despliegues y dem√°s, deber√≠amos esperar los permisos de seguridad, o podr√≠amos iniciar, tener un ambiente de desarrollo sin ese nivel de seguridad y despu√©s agreg√°rselo. ¬øC√≥mo creen posible eso? Yo para no demorar todas las tareas de configuraci√≥n de ambientes, usuarios y dem√°s. Sinceramente desconozco los tiempos que manejan en cuanto a autorizaciones y m√°s con los equipos Me imagino que no debe ser algo trivial dentro del banco. Por eso es mi consejo.

30:53 - Orador no identificado 
Jenny, ¬øc√≥mo lo ves?

30:55 - Speaker 8 
Dejar un poquito m√°s abierto desarrollo y de pronto s√≠ replicar laboratorio con las mismas pol√≠ticas y restricciones de producci√≥n. Tal vez esa fue tu pregunta, no s√© c√≥mo lo ves tambi√©n.

31:07 - Sandra Ojeda 
Quiz√° m√°s que una pregunta para Jenny, creo que es una pregunta para Fabi√°n Zambrano. Entonces, ah√≠ tenemos que alinearlo en banco. Porque toca mirar qu√© tan flexible te deja ser de seguridad dejar el env√≠o.

31:23 - Orador no identificado 
Vale. Algo en adelante. Perfecto.

31:25 - Frank Caicedo 
Aqu√≠ tiene la mano levantada.

31:27 - Sandra Ojeda 
Bueno, un poco m√°s con esa gu√≠a.

31:31 - Fernando Guerrero 
Van a haber revisiones de las historias de usuarios contra los formularios o el MVP con los funcionarios para ver c√≥mo va a ser el proceso de implementaci√≥n de esos temas? Eso puede ir en paralelo mientras va la infraestructura, ¬øno?

31:49 - Speaker 12 
S√≠, yo no hice esa consulta ac√° porque entend√≠a que la reuni√≥n era m√°s t√©cnica, pero me la hab√≠a guardado para hac√©rsela a Frank y a Carlos por mail. Nosotros lo que necesitar√≠amos en ese sentido es acceso a Jira, o a la herramienta creo que a la que vamos a usar para la gesti√≥n, para el seguimiento, as√≠ empezamos a cargar ah√≠ las historias y a validarlas, y a validar el alcance de la dependencia, y necesitar√≠amos acceso a los prototipos, que en la documentaci√≥n indicaba que en el momento de iniciar el proyecto nos lo iban a publicizar. Con eso, ya tenemos, con Abuel, que ser√° nuestro analista funcional, ya tenemos como para empezar a volcar y a revisar, nosotros ya lo hicimos, pero bueno, ya dejarlo en la herramienta con la que vamos a estar trabajando.

32:48 - Fernando Guerrero 
S√≠, eso para m√≠ es importante porque con la experiencia que disponemos, o por lo menos tengo, es que a veces las historias usuarias no son tan detalladas y hay cosas como reglas de negocios que no se ven, entonces tal vez en esas revisiones que se hacen se puedan aclarar y pues evitar cualquier dicho futuro, ¬øno? Y obviamente tener una documentaci√≥n aprobada por el banco, que es la que se estar√≠a implementando por ustedes, ¬øno?

33:17 - Speaker 12 
A nivel de la funcionalidad. S√≠, s√≠. S√≠, por supuesto. Y sobre todo porque tenemos el proyecto en un alcance fijo. As√≠ que tenemos que avanzar sobre firme.

33:28 - Fernando Guerrero 
S√≠, y aparte poder ganar tiempo adelantando eso y no esperar en principio para avanzar eso, ir en paralelo. Por supuesto.

33:36 - Speaker 12 
Ah√≠ Frank, no s√© si Frank o Carlos, qui√©n se lleva el tema, pero bueno, lo mismo en los canales de comunicaci√≥n, en el canal de Slack √≠bamos a habilitar interno con Scala, posteriormente Meet con el banco, bueno, nosotros estamos a la espera, entendemos que ya se va a estar dando en estos en estos d√≠as, si no soy indignada, vamos a estar en el pasado, para poder empezar a trabajar sobre la definici√≥n futura.

34:12 - Frank Caicedo 
S√≠, Cole, est√° adelante.

34:14 - Orador no identificado 
S√≠, correcto.

34:15 - Fernando Guerrero 
Hoy vamos a crear los canales, tanto el interno para tener ah√≠ la comunicaci√≥n con el equipo de desarrollo y con la vivienda. Aunque en la vivienda entiendo yo que hay una restricci√≥n de ciertos pa√≠ses, a chatear con con personas externas pero si es directo, por ejemplo, si crean un grupo y lo crea Colombia, es f√°cil porque ah√≠ no hay problema, pero

34:42 - Fernando Guerrero 
si yo quiero hacerlo directo con ustedes no podr√≠a, tiene que ser alguien, un grupo que creen, que no s√© si lo van a hacer por pa√≠s o va a ser uno solo, pero tiene que crear Colombia, Colombia. No lo podemos crear cada pa√≠s. Por ejemplo, si yo creo uno en Costa Rica, no puedo agregar nadie de un tercero, salvo que sea de la vivienda. Pero Colombia en este momento s√≠ puede, por el momento. Entonces, ah√≠ yo hemos podido hacer comunicaciones, he podido comunicarme o hacer este comentarios o requerimientos a un externo y no tengo problemas.

35:21 - Fernando Guerrero 
Ya. Ok, entonces en este caso les dir√≠a que lo creen.

35:25 - Sandra Ojeda 
¬øTenemos alguien de seguridad ahorita en la sesi√≥n?

35:36 - Orador no identificado 
¬øTienes alguna consulta?

35:40 - Speaker 8 
Vamos a tener que tener una sesi√≥n con ellos.

35:52 - Franklin Garcia 
con ellos porque esta arquitectura es muy diferente a la que nosotros hemos manejado con otras con otras iniciativas como cyberbank aqu√≠ son servicios administrados de amazon contenedores y esas cosas y ellos limitan mucho el tema de la salida hacia

36:08 - David Alejandro Romero Romero 
internet entonces no y en cyberbank tambi√©n debe estar limitada a internet toda esa exposici√≥n de apis debe ser privada y sale por la carpa que se llama imperva Exactamente, entonces todo esto... ¬øA qu√© le puedo detallar un poco m√°s el diagrama enfocado a networking, para asegurar toda esta salida hacia internet y tambi√©n las conexiones hacia un premium? Y ya hacer m√°s ese detalle.

36:38 - Franklin Garcia 
S√≠, s√≠, es important√≠sima esa secuencia de seguridad.

36:42 - Jenny Rodriguez 
Vale, David, ah√≠ para responderte, cuando hicimos el levantamiento trabajamos con este diagrama que tiene dos y mapea efectivamente la conectividad con pa√≠ses y como con la fuente responsable. No s√© si de este vos me puedas compartir m√°s bien la fuente y ya con base en eso entonces trabajamos en ese diagrama ya m√°s orientado a s√≥lo el esquema de conectividad que como tal pues quedar√≠a, que deber√≠a quedar habilitado para las cuentas de PERI y c√°mara de compensaci√≥n.

37:14 - Orador no identificado 
¬øListo? ¬øListo?

37:16 - David Alejandro Romero Romero 
S√≠. Yo creo que nos tocar√≠a en dos frentes, Jenny. Un tema que sea m√°s t√©cnico de networking y todos esos temas de seguridad. Y este diagrama que muestras es m√°s de integraci√≥n de servicios. Entonces, como mencion√© hace un rato, este diagrama est√° muy alto nivel, est√° todo el proyecto. Y si necesitamos m√°s detalle, pues podemos coger puntualmente la funcionalidad de single sign-on y hacer un diagrama del single sign-on y entender ser el single sign-on de punta a punta. Y asimismo con cada funcionalidad que se necesite para identificar los servicios y las integraciones.

37:52 - Jenny Rodriguez 
Mucho mejor. S√≠. Yo creo que s√≠. Nosotros desde infra lo necesitamos. Y creo que Mart√≠n tambi√©n desde la parte de aplicaci√≥n tambi√©n lo necesita.

38:02 - David Alejandro Romero Romero 
S√≠, creo que sobre todo de aplicaci√≥n.

38:04 - Mart√≠n Vasconcelos 
Si podemos empezar por lo de single sign-on, ya podr√≠amos ir organizando una reuni√≥n.

38:10 - David Alejandro Romero Romero 
S√≠, pues, si lo necesitan empiezo a construir diagramas, pues, ya, una cantidad N diagramas, dependiendo c√≥mo est√© segmentado el proyecto. Y ser√≠a as√≠ como nuestra base de integraciones.

38:26 - Fernando Guerrero 
S√≠, por el Spring.

38:29 - David Alejandro Romero Romero 
S√≠, por Spring o por funcionalidad. Hay como 20 funcionalidades en el primer entregable, Entonces, ser√≠an 20 diagramas que corresponden a eso. S√≠, no hace falta que los haga los 20 ya, pero.

38:43 - Mart√≠n Vasconcelos 
Claro, ah√≠ vamos con el avance, se van generando. Lo vamos hablando, pero ya te digo que me parece que lo primero va a ser lo de Single Sign-On, porque aparte es lo que m√°s dudas t√©cnicas, digamos, nos genera. El resto me parece que son llamadas a servicios. Tengo que verlos en qu√© orden y todo, No pareciera haber ning√∫n misterio con eso. Decirles, A√±√≥n, tenemos que terminar de entender bien c√≥mo es el login en cada una de los portales y todo eso.

39:15 - Orador no identificado 
Listo.

39:15 - Mart√≠n Vasconcelos 
As√≠ que, bueno, despu√©s av√≠same y lo organizamos para juntarnos y lo revisamos. S√≠, s√≠, s√≠.

39:21 - David Alejandro Romero Romero 
Nos podemos juntar con Jenny, que tambi√©n ah√≠ tengo unas dudas de mi lado hacia ustedes de la autenticaci√≥n de clientes y c√≥mo van a manejar el token, que en el diagrama no donde se va a validar el toque de clientes. Pero lo detallamos en una sesi√≥n. Enfocada a todo lo que sea autenticaci√≥n. Tengo el sign up. Busquemos el espacio.

39:43 - Orador no identificado 
Vale.

39:43 - Jenny Rodriguez 
Yo creo que nos toca entonces dividirlas en dos. Una orientada netamente a temas de conectividad, ¬øcierto? Que, pues, en este caso ser√≠an las dependencias con las cuales Per va a interactuar. Y pensar√≠a que ya la otra va m√°s ligada al tema de las funcionalidades de la aplicaci√≥n y flujos de las cosas, pues, que se van a reutilizar, que hoy en d√≠a ya tiene el banco.

40:13 - Orador no identificado 
¬øCorrecto? S√≠, correcto, Jenny. Listo.

40:15 - Frank Caicedo 
Chicos, ¬øalg√∫n punto adicional? ¬øAlguna duda? Vale, Sergio. Ah√≠ haremos sesiones internas para alinearnos con Mobile Computing y Scala sobre qu√© actividades se necesitan para que se vaya construyendo cada uno de los, del backlog que se va a trabajar. Entiendo que hay informaci√≥n del negocio que hay que tambi√©n levantar. Ah√≠ identificamos qu√© informaci√≥n necesitas o necesitas Mobile Computing para empezar a construir las tareas o el backlog de cada una de las funcionalidades. Y luego vamos definiendo en base a las tareas que se vayan generando, cu√°nto de sprint vamos a iniciar o qu√© va a ser el goal de cada Si va a ser, no creo que sean 20 sprints. Pueden ser sprints donde incluyan varias funcionalidades. Como vimos el martes, pues no hay un tiempo fijo para cada sprint. Puede ser de 2 semanas, 3, 4 semanas. Ah√≠ vamos viendo en base al peso que tenga cada uno de esas funcionalidades. Pero, bueno, el resto lo coordinamos interno contigo y con Mart√≠n para ver qu√© paso siguiente necesitamos para construir ese backwards.

41:22 - Fernando Guerrero 
Perfecto. Tal√≠simo, gracias. ¬øNo? David. Adelante David. Perd√≥n, disculpa, no, termina ah√≠. No, no, no, no parte que va a ser el inicio del single sign-on hacia ustedes. Entonces, tambi√©n para que ya vayan gestionando eso. Y entiendo que va a haber tambi√©n un cierre de sesi√≥n o algo por el estilo ley de la historia del usuario que ya deber√≠an de estar procediendo a implementar el proveedor.

42:09 - Frank Caicedo 
OK. S√≠, esto es una referencia del 1 al 20. No es consecutivo. Vemos ah√≠ cu√°les son las que tienen m√°s relaci√≥n. Y ah√≠ se hacen, se consolidan para hacer varias en 1,30. Bac√°n. Para el resto del equipo, al menos de escala que ya est√° definido, para, digamos, ir como ahorrando ese tiempo para poder trabajar con el equipo.

42:28 - Speaker 5 
S√≠, s√≠, s√≠, entre que estamos preparando el backlog y los accesos, ¬øno? Solamente eso.

42:56 - Orador no identificado 
Excelente. S√≠, buen√≠simo.

42:57 - Frank Caicedo 
Un buen punto para levantar y hacer tareas en paralelo. Lo vemos interno y ah√≠ lo vamos procesando. Gracias, Diana. No s√© si el lado de la vivienda, alguna inquietud m√°s, algo que se deba tratar.

43:17 - Nicolas Leon Perez 
Diana. Entonces m√°s bien m√°s bien ah√≠ como siempre entre t√∫ y Sergio eh vamos revisando y vamos a ir perd√≥n eh poniendo las las agendas y y viendo ah√≠ como lo hab√≠amos hablado en las ma√±anas siempre para para empezar a

43:33 - Frank Caicedo 
tener esas mesas de trabajo ¬øListo? Vale, seguro. Muchas gracias. Vale. Liliana, ¬øNo se sigue adelantando la mano otra vez o se te fue la mano? Si me puedes dar una otra duda o alg√∫n comentario. Dale, Mobile Computing. ¬øAlguna duda adicional, Mart√≠n? No, de nuestro lado.

43:53 - Speaker 12 
No, de nuestro lado.

43:55 - Frank Caicedo 
Vale, eso es para todos. Gracias por la asistencia. Continuamos con los siguientes pasos. Ya conversamos y vamos convocando a las sesiones que sean necesarias para continuar con la actividad.

44:09 - Speaker 12 
Gracias y buen d√≠a. Dale, gracias. Saludos.

44:13 - Orador no identificado 
Saludos. Gracias.

44:14 - Fernando Guerrero 
Un placer.

44:16 - Frank Caicedo 
Un placer tambi√©n. Carlos. San. Aj√°. Bueno. Esto merece un un PM como t√∫, que conoce la parte t√©cnica, porque hay momentos en los cuales no No ubico la necesidad que tengan sobre algunos t√≥picos, ¬øno?

44:46 - Fernando Guerrero 
No, pero ah√≠ s√≠. Lo que toca es ser bien estructurados ah√≠ con el seguimiento y la organizaci√≥n del proyecto. Entender√≠a entonces que los siguientes pasos es, se van a buscar estas dos reuniones, ¬øverdad? O esta sesi√≥n para el tema de las dependencias.

45:09 - Frank Caicedo 
S√≠, no s√© qu√© se refiere con dependencias, no s√© si es un t√©rmino de vivienda o un t√©rmino AWS.

45:20 - Fernando Guerrero 
S√≠, no, dependencias se refieren a, digamos, esta aplicaci√≥n va a tener que comunicarse con m√∫ltiples otras aplicaciones, ¬øverdad? Y elementos de la vivienda. Entonces, ese mapa de con qui√©nes va a interactuar, al menos a alto nivel, porque eso hay que irlo previendo desde un inicio y ejecutando. Y tambi√©n entiendo yo temas de diferentes funcionalidades de la aplicaci√≥n, ¬øverdad? Qu√© cosas tal vez ya hace otro elemento y c√≥mo va a interactuar con en la aplicaci√≥n que van a desarrollar ac√°, y los flujos de informaci√≥n, etc√©tera. M√°s o menos a eso entiendo yo que se refieren, ¬øverdad?

46:11 - Orador no identificado 
S√≠.

46:12 - Fernando Guerrero 
O sea, es como quebrar esa arquitectura, porque esa arquitectura que nos presenta Jenny es una arquitectura m√°s a nivel de infraestructura, ¬øverdad? Pero a nivel de eso, a nivel de aplicaci√≥n y todo, hay todo un diagrama, unos diagramas de flujos y temas que se tienen que tener bien Entonces, eso entiendo yo qu√© es lo que se refieren. Y por lo que entiendo, el m√°s, digamos, uno de los que m√°s tienen, uno de los prioritarios ahorita para empezar, es este, el de single sign-on, para entender bien c√≥mo va a ser toda esa interacci√≥n y comunicaci√≥n, ¬øverdad?

46:47 - Frank Caicedo 
Y ese flujo de informaci√≥n. S√≠, est√° igual. En la parte de recesos, ¬øeh? S√≠, bueno, ah√≠ m√°s que dar adelante.

46:54 - Fernando Guerrero 
No, eso es, yo creo que deber√≠amos de hablar con Jenny, ¬øverdad? Para m√°s o menos c√≥mo lo quiere manejar ella, c√≥mo hacemos estas sesiones, invitar a los que tengamos que invitar, o sea, no todo mundo, ¬øverdad? Porque en las sesiones cuando hay mucha gente, ¬øverdad? Y ver si c√≥mo lo... Y es m√°s f√°cil cuadrar una sesi√≥n con poca gente que con un mont√≥n, ¬øverdad? Entiendo yo que el resultado esperado de esas sesiones es es todos esos diagramas, esos diagramas que tienen que tener claros los desarrolladores y todo el equipo antes de empezar a trabajarlo, ¬øno?

47:32 - Frank Caicedo 
S√≠, de hecho ah√≠, yo creo que era Darwin que coment√≥, √©l hablaba de las HU, yo no s√©, no quise preguntarlo para no comprometerlo, yo no s√© si el lado de la vivienda ya tiene la historia de usuario escrita para cada una de estas funcionalidades. Yo entiendo que s√≠. S√≠, ese ser√≠a el paso uno, que ellos nos pasen esas historias de usuarios, pero el paso uno no, uno lo pasa en En base a eso, con Mobile Computing, irles leyendo y que ellos vayan viendo qu√© informaci√≥n adicional necesitan de la vivienda para complementar ese sector usuario.

48:03 - Fernando Guerrero 
S√≠, con ese tema a m√≠ me queda la duda que Mobile Computing dijo que necesita acceso a un Jira. Entonces, no s√© si ser√≠a el Jira del cliente o un Jira nuestro. No, el nuestro.

48:18 - Frank Caicedo 
Es lo que te comentaba tambi√©n. Porque ellos tambi√©n usan Jira, pero hay que explicarle a Sergio que no es que t√∫ vas a trabajar con mi Jira, t√∫ p√°same tu plan.

48:32 - Fernando Guerrero 
Eso es lo que est√°n pidiendo ellos, ellos tener acceso a nuestro Jira. De alguna manera s√≠ tiene que haber una forma de que ellos, porque al final son nuestro equipo, o sea tenemos que verlos como desarrolladores, ¬øverdad? Entonces ellos tienen que actualizar status, poner comentarios, etc√©tera. Entonces s√≠ tienen que haber alg√∫n mecanismo para que ellos interact√∫en ah√≠ y habr√≠a que analizar si se puede con nuestro JIRA, ¬øverdad? S√≠, he preguntado eso, ¬øno? Yo lo primero lo he preguntado a Obis.

49:07 - Frank Caicedo 
Si se puede hacer que alguien externo entre al JIRA. Yo entiendo que s√≠ se deber√≠a poder, ¬øverdad?

49:14 - Fernando Guerrero 
Pero es un tema de los que administran nuestro YIRA.

49:19 - Frank Caicedo 
Exacto. Acceso. Acceso. YIRA. Yo trabajaba con otros proveedores, en el banco.

49:25 - Orador no identificado 
Ellos me pasaban su plan.

49:28 - Frank Caicedo 
Ellos ten√≠an su plataforma de proyectos, cualquiera. Me pasaban las tareas y su avance. Y en base a eso, lo ponderaba y lo colocaba en el proyecto del banco. Pero si ellos quieren entrar, y pueden entrar, perfecto. Si no, ellos tendr√°n que tener su propia gira, sus propias actividades, y nos reportan a nosotros semanalmente c√≥mo va ese plan. O si es dif√≠cil entrar en gira para ellos. Entonces, yo le pregunto a Novi, a ver si ella tiene experiencia con alg√∫n otro proyecto en el cual se haya hecho todo eso. O si es muy complicado porque no tienen usuario de escala.

50:07 - Orador no identificado 
S√≠.

50:07 - Fernando Guerrero 
Lo que pasa es que ellos, entiendo yo que ellos, pues, ellos s√≠ quieren empezar como a, Toda esa informaci√≥n que ellos ya tienen de las historias de usuario, que por lo que le entend√≠a a este, ¬øc√≥mo se llama? No, el PM de ellos, ¬øc√≥mo se llama? Por lo que le entend√≠a a este Sergio, ellos ya empezaron a trabajar como en desarrollar esas historias de usuario o a revisarlas y como desagregarlas, no s√©. Pidi√©ndoles el acceso al giro para empezar a volcar ah√≠ toda esa informaci√≥n.

50:45 - Frank Caicedo 
S√≠. Entonces, yo creo que no s√© c√≥mo tuvieron ellos esa historia de usuario. Bueno, o sea.

50:50 - Fernando Guerrero 
Es que hay un documento, hay un documento en el documento de la, de la, de la, donde ven√≠a la propuesta y todo eso. Jenny pas√≥ un documento donde ah√≠ est√°n las historias de usuario a alto nivel, ¬øverdad? O hay historias de usuario. S√≠, pero hay una, hay una, hay un documento donde ya definen ellos una especie de historia lo voy a buscar si quieres y lo vemos.

51:13 - Frank Caicedo 
Yo tengo jefe que son las funcionalidades. No, pero hay un documento m√°s a detalle.

51:19 - Fernando Guerrero 
Yo lo vi y supongo que ese documento ya lo tiene Mobile. Entonces, en base a eso ellos tienen que empezar a quebrar eso, ¬øverdad?

51:30 - Frank Caicedo 
Lo que yo recomendar√≠a, que ellos tienen esa documento. La idea es reunirse con, o sea, hacer un refinamiento, porque ellos entienden, todos los que est√°n all√≠ lo entienden como tal, este, el, si el modelo computador tiene todas las funcionalidades como las expres√≥ la vivienda. Correcto. Claro. Ser√≠a como el screen planning. S√≠, correcto.

52:01 - Fernando Guerrero 
Refinamiento de ¬øverdad?

52:03 - Orador no identificado 
S√≠.

52:03 - Frank Caicedo 
Hay que reunirnos con Mart√≠n y con Sergio. Mira, de estas 20 personalidades, si ya tienen pensado c√≥mo pueden ir agrupando. Luego de eso, invitar sesiones con el cliente, con la vivienda. Miramos hasta trabajar las 2, las 6 y las 12. Ok. Vamos con la vivienda para ver si ustedes entienden, etc. Los usuarios, si tienen dudas. O si tienen consulta, cuando yo tengo, ellos definan que no tienen dudas o esas tres o cuatro funcionalidades, aunque vamos a darle play con el Spring Boot. S√≠, creo que ser√≠a una buena opci√≥n.

52:42 - Fernando Guerrero 
No s√© c√≥mo se ve, ¬øno? S√≠, ser√≠a bueno, digamos, tambi√©n, quiz√°s, o sea, en alg√∫n punto creo que s√≠ ser√≠a ideal tener alguna SYNC as√≠, tal vez, semanal o bisemanal, solo nosotros tres, o sea, solo nosotros, Sergio y Nicol√°s, ¬øverdad? Como... ¬øNicol√°s se llama? El PM de... S√≠, Nicol√°s, s√≠. Aj√°, como para ir haciendo un... O al menos nosotros y Sergio, ¬øverdad? Para ir viendo c√≥mo...

53:09 - Frank Caicedo 
S√≠, primero Sergio... Organizarlo a nivel de PM, ¬øverdad? S√≠. Por claro, eso que Sergio dijo en la secci√≥n no tuvo que haberlo dicho porque eso es algo interno nuestro, ¬øno? S√≠.

53:21 - Fernando Guerrero 
S√≠, s√≠, s√≠, s√≠.

53:23 - Frank Caicedo 
Bueno, capaz que es parte de que somos somos los parientes en todas las cosas. Me gusta as√≠, pero bueno.

53:30 - Fernando Guerrero 
S√≠, no, est√° bien. Lo que hay que estar as√≠, digamos eso. Ya ves que este Sergio creo que le dijo a alguien de debienda. Ah, cuando quieras lo vemos y nos reunimos y eso, ¬øverdad? Pero siempre dejarles claro que tenemos que hacerlo nosotros.

53:43 - Frank Caicedo 
Exacto. Nosotros somos los que tenemos que hacerlo. Bueno, de lo que est√° pendiente, Carlos, no s√© qu√© quieres que haga yo, no s√© qu√© puedas hacer t√∫.

53:53 - Fernando Guerrero 
No, mira, yo voy a empezar a hacer los canales de Slack, y voy a ver si hacemos el de Teams con el cliente. Ah√≠, Luis, por lo que comentaron, lo ideal es que lo haga este mismo Nicol√°s. O sea, que √©l sea el due√±o del canal, porque entonces as√≠ √©l puede invitar a la gente de Costa Rica y √©l nos puede invitar a nosotros.

54:14 - Frank Caicedo 
OK. Entonces, se le preguntaron hoy lo de Gira y convoc√≥ a Sergio para hacer nuestra sesi√≥n un tema. O sea, una inicial, pues. A Sergio.

54:23 - Fernando Guerrero 
S√≠, s√≠, s√≠. S√≠, s√≠, s√≠.

54:25 - Frank Caicedo 
S√≠. Y ah√≠. S√≠, correcto. En esa sesi√≥n definimos, se define, vamos a hacer una semanal y que d√≠a. S√≠.

54:33 - Fernando Guerrero 
Y yo tambi√©n voy a hablar con Jenny a ver c√≥mo manejamos el tema de las, de las, de la creaci√≥n de diagramas y eso para ver qu√© reuniones gestionamos.

54:44 - Orador no identificado 
Aj√°.

54:44 - Frank Caicedo 
Bueno, yo le escribo a Sergio. Bueno, lo va a mandar a Sergio, as√≠ como hacemos con los clientes. Tres propuestas. Y para hablar sobre su, si ya tienen estimado, el orden de la HU. O sea, la funcionalidad.

54:59 - Fernando Guerrero 
¬øT√∫ no has visto si ellos usan Google o c√≥mo? Miren, no me han dicho nada.

55:05 - Frank Caicedo 
Yo la he invitado por Google Meet y no me han dicho nada sobre eso.

55:11 - Fernando Guerrero 
Ya, ya, ya. Es que si ellos usaran Google ser√≠a muy f√°cil que nos compartiera √©l, al menos √©l, su disponibilidad.

55:20 - Frank Caicedo 
As√≠ es f√°cil. Pero, si quieres, le preguntamos. Y con ellos tambi√©n hay que crear un canal XT, ¬øno?

55:31 - Orador no identificado 
S√≠, tambi√©n.

55:32 - Fernando Guerrero 
Tambi√©n. Tenemos que definir esos, aj√°, c√≥mo vamos a manejar los repositorios de. Hagamos un, voy a, una ufole externo y ah√≠ le damos acceso a ellos y a la vivienda.

55:47 - Frank Caicedo 
Voy a querer uno para la vivienda y uno en la misma ruta para MC.

55:53 - Orador no identificado 
Ok, va.

55:54 - Frank Caicedo 
En la sesi√≥n, porque a veces hay cosas que van a compartir ellos que no van a caber por un correo. La vivienda y el m√≥vil computer. Vale, se me llevo. Lo de Jira, convoc√≥ a sesi√≥n con para los pasos iniciales y crear el XT para la vivienda y mover computadoras.

56:15 - Orador no identificado 
Ok.

56:15 - Fernando Guerrero 
Yo me encargo de los chats y voy a ir gestionando la sesi√≥n para el tema de los mapas de dependencias. Perfecto. Seguro que s√≠. Hay un tema ah√≠ que tenemos que ver, que es los accesos a los repositorios. Perd√≥n, los accesos a GitHub y eso. Eso tambi√©n tenemos que hablar con Sergio.

56:38 - Frank Caicedo 
Eso es lo que dijo, ¬øa qu√©? No fue lo de Ileana, ¬øno?

56:42 - Fernando Guerrero 
S√≠, lo que dijo Ileana, lo que dijo Ileana.

56:45 - Frank Caicedo 
Eso es las cuentas. Las cuentas, claro, que si va a ser una sola cuenta, por lo que entend√≠, para todo. A las cuentas, si se da a una sola cuenta, ¬øno? A la cuenta, para equipo, pero la cuenta ya est√° creada, eso fue lo que no me qued√≥ claro.

57:00 - Fernando Guerrero 
S√≠, no, lo que tenemos que hacer, bueno, Es el tema de, para el tema de los despliegues y todo, tenemos que tener acceso, el equipo tiene que tener acceso a Github, a Github del cliente. Entonces es una gesti√≥n.

57:18 - Frank Caicedo 
Ah, entonces queda la cuenta WS.

57:21 - Fernando Guerrero 
No, no, la cuenta WS las tiene que hacer, las tiene que generar nosotros, las tenemos que generar. Entonces es es otro hilo que tenemos que darle de seguimiento.

57:35 - Frank Caicedo 
Entonces es la cuenta de la vivienda. S√≠. Se le pide tambi√©n a Nicol√°s. Supongo que todo eso est√° con Nicol√°s.

57:44 - Fernando Guerrero 
Entonces nos reunimos con Sergio y de ah√≠ despu√©s nos reunimos con Nicol√°s.

57:50 - Frank Caicedo 
Tenemos que reunirnos con Sergio y con Nicol√°s. S√≠, primero con Sergio para saber todo su enfoque y esto con Nicol√°s. ¬øCon Nicol√°s solo o con Nicol√°s y Sergio?

58:02 - Fernando Guerrero 
Mejor primero con Sergio y despu√©s con Nicol√°s.

58:05 - Frank Caicedo 
S√≠, pero ¬øcon Nicol√°s solo o con Nicol√°s y Sergio? Pero tambi√©n Sergio, tambi√©n Sergio. Ok, buen√≠simo. Entonces eso lo definimos cuando nos volvemos con Sergio. Buen√≠simo. Bueno, Carlos, ch√©vere. Dale, bueno. Si te falta una sesi√≥n para aplicarte lo de la matriz, esa que te dej√©, me dices. Dale, Frank. Vale, pues.


---
