---
created: 2025-01-07T11:04:27
modified: '"2025-01-07 11:05", "2tc/G1T+6"'
date: 2025-01-07
type:
  - minuta
IDProyecto:
  - cmm-directores
---
#minuta 
#id-cmm-directores 
## Fecha de Reunion
2025-01-07

## Asistentes

### Davivienda
* Jose Miguel Vanegas (DevOps)
* David Felipe Laverde (DevOps)
* Edwin Perilla
### Escala24x7
- Carlos Leonel Ramírez
- Johan Blanco
- José Mellado
- Julio Pestana

## Agenda
* 
## Temas Discutidos
*  

## Puntos de Acción acordados
- Efrain Rojas hace el requerimiento de los accesos de Github 
	- Jose Venegas dice que eso lo debe hacer el líder técnico del proyecto.
	- Debe ser con Mendoza/Cesar Martinez Cerón pero esta de vacaciones
	- Edwin esta esperando que le asignen esa solicitud.
- Hay una nueva directriz, separar infraestructura base del resto de IAC
- Jose Miguel indica que nos pasará un proyecto base 
	- Tocaría compartirlo con el chat grupal
	- Sin embargo dependemos del acceso al repositorio
- Jose Miguel dice que la version que está es la última
- Pendiente validar la arquitectura con seguridad y arquitectura #followup #id-cmm-directores 
- Sesión para alinear los despliegues:
	- Infra redes existente
	- Temas de escaneos de seguridad
	

## Proxima Reunión
*   

# 
--- 
## Pendientes

```dataview
TASK
WHERE contains(tags, "#followup") AND contains(tags, "#id" + this.IDProyecto) AND !completed
```

---
