---
created: 2024-12-16T10:50:33
modified: '"2025-01-02 11:46", "4tc/G1T+6"'
date: 2024-12-16
type:
  - minuta
aliases: 
tags:
  - Escala24x7
IDProyecto:
  - "11236"
---
## Fecha de Reunion
2024-12-16

## Asistentes

### Mobiles Computing
* Sergio Bonanno (Project Manager)
* Juan Galeano (Service Delivery Manager)
### Escala24x7
- Carlos Leonel RamÃ­rez
-  Frank Caicedo

## Agenda
* Sync con PM Mobile Computing
## Temas Discutidos
Temas que hablar con MC
- Acceso a Jira
	- Yo me llevo el punto de consultar si es posible darle acceso a nuestro Jira
	- Ellos tambien estÃ¡n revisando de su lado si nos pueden dar acceso a nosotros y a Davivienda a Jjira
	- Como alternativa podriamos plantear el uso de LucidSpark
- Acceso a Github
	- Me llevo el punto de consultar si les podemos dar acceso al OpenVPN
- Firma de SoW
	- Esta del lado de ellos, no esperan nada de nosotros
- Equipo completo para cuando 
	- Dicen que ya tienen un fronend (angular) developer asignado al proyecto y que ya esta trabajando cosas
		- Ya esta haciendo pruebas en local
		- temas de internacionalizaciÃ³n (idioma) y zonas horarias
		- Carga de imÃ¡genes - base64 de forma dinamica
	- El 1ro de Enero ya tienen asegurado un BackEnd
- GeneraciÃ³n de backlog 
	- Dependemos de los acceso a Jira
	- Dependemos de los prototipos
- Matriz RACI: 
	- Incluir a los arquitectos en esta sesiÃ³n
- Cadencias:
	- Vamos a proponer reservar la franja de 9am a 11am hora de Colombia para reuniones del proyecto, incluida las cadencias
	- Incluir a Juan como opcional en las sesiones
- Next steps 
	- Sesion para mapeo de dependencias de red
	- Sesion para diagrama/esquema de dependencias - Single Sign-on
- Prototipos
	- [x] A la espera de prototipos (whiteframes) #followup #id11236
		- Pueden ser en Figma o XD o otra herramienta
- MC cree que el Primer entregable sera el Single Sign-on
	- Single-sign on
	- pantalla de bienvenida
	- temas de seguridad y autenticacion
- Primera funcionalidad - despliegue del modulo regional de las bancas en linea
	- Tenemos que hacer la salida de cada modulo local hacia el regiona
	- No nos queda claro de quien es la resposabilidad
	- Escala/MC no son responsables de los cambios de cÃ³digo en las aplicaciones locales
	- ðŸš© Como se van a integrar las bancas en lineas actuales para integrarse al modulo regional #followup 

## Puntos de acciÃ³n
- [ ] Crear tableros Lucid y compartirlo a MC (correos de Grid) #id11236 ðŸ“… 2024-12-31
- [x] Agendar las sesiones de dependiencias #id11236 ðŸ“… 2024-12-16 âœ… 2024-12-20
- Agendar las sesiones de Matriz Raci #id11236
- [x] Dar seguimiento a los temas de accesos de Jira y OpenVPN a MC #id11236 ðŸ“… 2024-12-16 âœ… 2024-12-20
- [x] Solicitar el acceso a Github para el equipo de Escala #id11236 ðŸ“… 2024-12-20
- [x] Hacer/Refinar el cuadro de open/items (RAID Log) del proyecto #id11236 ðŸ“… 2024-12-20


---
