``

#minuta
## Fecha de Reunion
2024-05-21

## Asistentes

### Cliente
1. Ana Poemape
2. Bryan Noel
### Escala24x7
1. Carlos Leonel Ram√≠rez
2. Abraham Brito

## Agenda

## Temas Discutidos
1. Repositorios migrados
	1. Hay algunos que nos se encontraron , indicar cuales no se encontraron - Abraham #followup #id11060 
	2. Ana dar√≠a por cerrado la carga de repositorios
	3. La quinta aplicaci√≥n era "M√≥dulos Adicionales", ya no fue Crol ni fue Branch
	4. Ya cubrimos la quinta aplicaci√≥n
2. Aclaraci√≥n de dudas de Ana sobre estructura de repositorios en CodeCommit
3. Pr√≥ximos Pasos
	1. Workshop de CodeCommit. 
		 - [x] Enviar Correo workshop codecommit #id11060 üìÖ 2024-05-21 ‚úÖ 2024-05-27
			 - Overview. Pasar el temario y 
			1. Solicitar el workshop
			2. Pedir el listado de participantes
	1. En el mismo workshop damos por cerrado el proyecto.

---
Jueves 23
2pm - 4:30pm

Viernes 24
10am - 12:30pm
2pm - 4:30pm

Lunes 27
10am - 12:30pm


---

- Apuntemos a que sea el Jueves, y el viernes la sesi√≥n de cierre
- 

## Puntos de Acci√≥n acordados
1. 

## Proxima Reuni√≥n
1.  

 `