---
created: 2024-12-23T11:07:20
modified: '"2024-12-23 11:35", "1tc/G12T+6"'
date: 2024-12-23
type:
  - minuta
aliases: 
tags:
  - Escala24x7
IDProyecto:
  - "11236"
---

`

### Seguimiento

```dataviewjs
let projectID = dv.current().IDProyecto;

// Función para filtrar tareas según las condiciones comunes
function filterTasks(tasks) {
   return tasks
        .where(t => t.tags.includes("#followup"))
        .where(t => !t.tags.includes("#backlog"))
     .where(t => !t.completed)
        
}

// Obtener todas las páginas que tienen tareas relacionadas con el ID del proyecto
let tasksByProperty = filterTasks(dv.pages().where(p => p.IDProyecto === projectID).file.tasks);

// Obtener todas las tareas que tienen el tag del ID del proyecto
let tasksByTag = filterTasks(dv.pages().file.tasks.where(t => t.tags.includes("#id" + projectID)));

// Combinar ambas listas de tareas y eliminar duplicados usando un Set
let combinedTasks = [...new Set([...tasksByProperty, ...tasksByTag])];

// Mostrar la lista de tareas
dv.taskList(combinedTasks, { asOf: dv.date("today") });
 ```
## Fecha de Reunion
2024-12-23

## Asistentes

### Cliente
* 
### Escala24x7
- Carlos Leonel Ramírez
-  

## Agenda
* 
## Temas Discutidos
* Agendas semanales de sync PMs
* Sesión con UI/UX
* 1er entrega
	* SSO -> selección de empresa --> home
	* Pantalla de login de usuario banco
	* Pantalla de Home (Maquetado y mockeado de datos)
	* Objetivo: empezar en un login de una banca y terminar en Home
* Diego Felipe
	* PO del proyecto a nivel regional (Davivienda)
* Roadmap MVP
	* En cuanto tengamos las herramientas para empezar: 5 o 6 semanas de desarrollo. 
	* Primera entrega: mediados de febrero
* [ ] Equipo mínimo Mobile computing #risk #id11236
	* la contratación final es 2 FE y 2 BE
* Dependencias
	* Definición de los servicios
	* Contrato de los servicios
* Insumos de Davivienda
	* Maximo Davivienda: 13 de enero
	* Nicolas espera máximo el 20 de enero el plan de trabajo definitivo (desarrollo por entregas)
	* [ ] Sergio lo ve muy ajustado, ellos están trabajando como van a particionar esos paquetes, ellos están generando un Gant #followup 
		* Segunda entrega
		* Tercera entrega
		* El resto no lo tienen particionado (Transferencias regionales, de propia, tercera 
		* individuales)
		* Sergio indica que va entregar ese GANT
	* Sergio dice que para comprometer fechas, necesitamos tener un registro de como pudimos avanzar
	* Necesitamos el OK de nuestra equipo de infraestructura (microservicios, cache, etc..)
* La estructura definida debería ser lo que está en JIRA
		* Diego Felipe dice que deberíamos empezar por la HU8
		* Porque esa es la que nos permite administrar los usuarios
		* Sergio dice que se hará así
* HU: Nuevo Login
	* Nicolas dice que si la están trabajando en las nuevas historias de usuario
	* Membresía, reportes, nuevo login, logout
* Reportes de la App
	* Necesitamos definir bien hasta donde vamos a llegar en la reporteria
	* No es un PowerBI!
	* A Sergio le da miedo que no este bien definido el módulo de reportes
* Puntos que le preocupan a Sergio
	* Pantalla de Login --> ligada a la pantalla de Home
	* Pantalla de Administracion de clientes
	* Alcance reportes
* 


## Puntos de Acción acordados
- SErgio entrega funcionalidades por entrega
- Gant Sergio

## Proxima Reunión
*   

---
Template: [[06 Minuta de Reunion Template]]
Author: Carlos Ramírez - 2024
