---
created: 2024-12-23T10:32:12
modified: '"2024-12-23 10:48", "1tc/G12T+6"'
date: 2024-12-23
type:
  - minuta
aliases: 
tags:
  - Escala24x7
IDProyecto: 
---

`

### Seguimiento

```task

```
## Fecha de Reunion
2024-12-23

## Asistentes

### Cliente
* 
### Escala24x7
- Carlos Leonel Ramírez
-  

## Agenda
* 
## Temas Discutidos
* Github
* [ ] OpenVPN: Johan y Francisco: Pedir Mesa de Ayuda #id11236 📅 2024-12-23 
* Lineamientos de DevOps y Seguridad
	* Documento formal
		* Que nos digan que vamos con los mismos lineamientos de Whitelist, sesion técnica formal: estos pipelines, estos módulos (ubicacion, versión), esta forma de despliegue.
			* En whitelist Mario hizo el desarrollo de los módulos locales, y cuando ya hibamos a pasar nos dieron los modulos de Davivienda
		* Que pasa cuando hay un modulo que no existe? En la propuesta dice que si no existe lo desarrolla en banco
	* Seguridad (checkops)
		* En la misma sesion nos deberian de dar los requisitos para el despliegue: parametros, nomenclatura de carpetas, longitud,  estructura del proyecto
* Arquitectura de Networking
	* Ya podemos ir creando las cuentas
		* Definir nombre de las cuentas, Johan había pasado unas ideas. Johan enviará un correo para tener el GO de Davivienda para tener la propuesta de nombre. #followup
	* Falta que nos definan los CIDR de cada una de las cuentas
		* Segmento de las tres cuentas (6 cuentas - 6 CIDRS)
	* Dependencia de puertos (cuales son los puertos que va a utilizar la aplicación).
* Solicitud de creación de repositorios
	* Como Iliana tiene acceso, ella podria empezar ir armando la estructura


Backlog:


## Puntos de Acción acordados
- 

## Proxima Reunión
*   

---
Template: [[06 Minuta de Reunion Template]]
Author: Carlos Ramírez - 2024
